【裁判字號】    94,訴,1109
【裁判日期】    950112
【裁判案由】    給付管理費
【裁判全文】
臺灣高雄地方法院民事判決              94年度訴字第1109號
原      告  龍揚山莊管理委員會
法定代理人  甲○○
訴訟代理人  莊美玲律師
被      告  丁○○
            戊○○
            乙○○
            丙○○
            己○○
                        12樓.
            林洲安即林洲子）.
                        1
當事人間給付管理費事件，本院於民國95年1 月11日言詞辯論終
結，判決如下：
  主  文
被告丁○○、戊○○、乙○○、丙○○、己○○應分別給付原告
如附表(一)編號１至５號未繳金額欄所示之金額，及自如附表(二)所
載之利息起算日起至清償日止，按年息百分之五計算之利息。
原告其餘之訴駁回。
訴訟費用由被告丁○○、戊○○、乙○○、丙○○、己○○依附
表(三)所示之比例負擔，其餘一千分之十三由原告負擔。
本判決第一項於原告分別以附表(四)所示之金額為被告丁○○、戊○○、乙○○、丙○○、己○○供擔保後，得假執行。
原告其餘假執行之聲請駁回。
  事實及理由
一、原告之法定代理人已於民國94年8 月間變更為甲○○，茲甲○○已具狀承受訴訟，應予准許。
二、本件被告丁○○、戊○○、乙○○、丙○○、己○○經合法
    通知，未於言詞辯論期日到場辯論；被告林洲安經合法通知
    ，未於最後言詞辯論期日到場，核無民事訴訟法第386 條所
    列各款情形，爰依原告之聲請，由其一造辯論而為判決。
三、本件原告主張其係依公寓大廈管理條例合法成立之管理委員
    會，並經高雄縣政府備查在案。被告曾為或現仍為坐落高雄
    縣鳥松鄉松埔北巷如附表(一)所示棟別及門牌號碼欄之建物所
    有權人，係龍揚山莊大之區分所有權人，依龍揚山莊住戶
    規約之規定，原告應按季以每三個月為一期向住戶收取管理
    費、自有車位清潔費、公有車位租金。距被告分別積欠如附
    表(一)所示之未繳月份之管理費、清潔費、公有車位租金，合
    計積欠金額分別如附表(一)之未繳金額欄所示〔附表(一)、(四)所
    記載之金額均為新台幣（下同）〕之所記載，經原告催繳，
    被告仍置之不理，為此依依公寓大廈管理條例第21條之規定
    提起本件訴訟。又被告林洲安既登記為系爭建物之所有權人
    ，依公寓大廈管理條例第21條，即需負擔管理費。聲明求為
    判決：(一)被告應分別給付原告如附表(一)未繳金額欄所示之金
    額，及自起訴狀繕本送達翌日起至清償日止按年息百分之五
    計算之利息。(二)訴訟費用由被告共同負擔。(三)原告願供擔保
    請准宣告假執行。
四、被告林洲安雖未於最後言詞辯論期到場，惟具其前到場所為
    之聲明及答辯如下：系爭如附表(一)編號６之建物非伊所有，
    伊僅係信託登記之名義人，原告向伊請求管理費，對象有誤
    ，應屬無據。又原告起訴請求86年4 月4 日至88年4 月1 日
    之管理費及租金部分，因係不及一年之之定期給付債權，依
    民法第126 條規定，其請求權因五年間不行使而消滅，原告
    於94年5 月始提起本件訴訟，已罹於時效，原告之請求為無
    理由等語。答辯聲明求為判決：(一)原告之訴駁回。(二)訴訟費
    用由原告負擔。(三)如受不利判決，願供擔保請准宣告免假執
    行。
五、查，原告主張其係依公寓大廈管理條例合法成立之管理委員
    會，並經高雄縣政府備查在案。被告曾為或現仍為坐落高雄
    縣鳥松鄉松埔北巷如附表(一)所示棟別及門牌號碼欄之建物所
    有權人，係龍揚山莊大之區分所有權人，依龍揚山莊住戶
    規約之規定，原告應按季以每三個月為一期向住戶收取管理
    費、自有車位清潔費、公有車位租金之事實，業據其提出公
    寓大管理組織報備證明、高雄縣政府建設局函、龍揚山莊
    經費收支規則、建物登記簿謄本及異動索引等為證，核屬相
    符，且為被告林洲安所不爭執，又被告丁○○、戊○○、丙○○、己○○對於原告所主張之事實，已於相當時期受合法
    之通知，而於言詞辯論期日不到場，亦未提出準備書狀爭執
    ，依民事訴訟法第280 條之規定，應視同自認，另被告乙○○經合法通知，既未到庭，亦未具狀作何聲明或陳述，是原
    告所主張之上開事實，自堪認屬實。
六、次查，原告主張被告丁○○、戊○○、乙○○、丙○○、己○○分別積欠如附表(一)編號１至５號所示之未繳月份之管理
    費、自有車位清潔費、公有車位租金，合計積欠金額分別如
    附表(一)編號１至５號之未繳金額欄所記載，經原告催繳，上
    開被告仍置之不理等情，業據原告提出催告函為證，且被告
    丁○○、戊○○、丙○○、己○○對於原告所主張之事實，
    已於相當時期受合法之通知，而於言詞辯論期日不到場，亦
    未提出準備書狀爭執，依民事訴訟法第280 條之規定，應視
    同自認，另被告乙○○經合法通知，既未到庭，亦未具狀作
    何聲明或陳述，是原告所主張之上開事實，自堪認屬實，從
    而其請求上開被告丁○○、戊○○、乙○○、丙○○、己○○分別給付如附表(一)編號１、２、３、４、５所示之未繳金
    額欄所記載之金額，及自起訴狀繕本送達翌日即如附表(二)所
    載之利息起算日起至清償日止按年息百分之五計算之利息，
    依上開公寓大管理條例第21條之規定，即屬有據。
七、按利息、紅利、租金、贍養費、退職金及其他一年或不及一
    年之定期給付債權，其各期給付請求權，因五年間不行使而
    消滅。民法第126 條定有明文。
八、原告主張被告林洲安分別積欠如附表(一)編號６所示之未繳月
    份之管理費、自有車位清潔費，合計積欠37,730元，經原告
    催繳，被告林洲安仍置之不理等情，為被告林洲安所不爭執
    ，固堪認屬實，惟被告林洲安以前揭情詞置辯。經查：(一)原
    告主張被告林洲安係如附表(一)編號６所示之建物登記所有權
    人之事實，為被告林洲安所不爭執，縱令被告林洲安所辯其
    係信託登記之名義人屬實，此乃其與信託人間之關係，其在
    法律上仍係上開建物之所有權人，依龍揚山莊住戶規約之規
    定，仍需負擔管理費，故被告林洲安辯稱：伊僅係信託登記
    之名義人，原告向伊請求管理費，對象有誤，應屬無據云云
    ，不足採信。(二)原告主張伊係以每3 個月為一期收取管理費
    及租金，則應屬民法第126 條所規定之「不及一年之定期給
    付債權」，自有該條5 年時效之適用。茲原告對被告林洲安
    所請求者係86年4 月4 日至88年4 月1 日之管理費及租金，
    迄至原告於94年5 月18日提起本件訴訟，已逾5 年時效，故
    被告林洲安辯稱原告之請求權已罹於5 年時效，不得再對伊
    請求給付等語，尚堪採信，原告主張其對被告林洲安之請求
    權尚未罹於時效云云，無足取。是原告請求被告林洲安給付
    37,730元及其利息，應屬無據。
九、綜上所述，原告請求被告丁○○、戊○○、乙○○、丙○○
    、己○○分別給付如附表(一)編號１、２、３、４、５所示之
    未繳金額欄所記載之金額，及自起訴狀繕本送達翌日即如附
    表(二)所載之利息起算日起至清償日止按年息百分之五計算之
    利息，為有理由，應予准許。至原告請求被告林洲安給付37
    ,730 元 及自起訴狀繕本送達翌日起至清償日止按年息百分
    之五計算之利息，為無理由，不予准許。原告陳明願供擔保
    ，聲請宣告假執行，就其勝訴部分，核無不合，爰酌定如主
    文第四項所示之擔保金額准許之。至其敗訴部分，其假執行
    之聲請即失所依附，應併予駁回。
十、結論：原告之訴為有一部理由，一部無理由，依民事訴訟法
    第385 條第1 項前段、第79條、第85條第1 項但書、第390
    條第2 項，判決如主文。
中    華    民    國    95    年    1    月    12    日
                      民事第二庭法  官  鄭月霞
正本係照原本作成。
如不服本判決，應於送達後20日內，向本院提出上訴狀並表明上
訴理由，如於本判決送達前提起上訴者，應於判決送達後10日內
補提上訴理由書（須附繕本）。
中    華    民    國    95    年    1    月    12    日
                                書記官  余幼芳


司法院資訊處製作；財團法人民間司法改革基金會備份。
